臺灣高等法院高雄分院刑事判決　　　　 96年度上易字第981號
上　訴　人　臺灣高雄地方法院檢察署檢察官
被　　　告　甲○○
選任辯護人　林玉芬律師
　　　　　　李宏文律師
上列上訴人因被告詐欺案件，不服臺灣高雄地方法院96年度易字
第2395號中華民國96年9 月17日第一審判決（起訴案號：臺灣高
雄地方法院檢察署95年度偵字第30426 號），提起上訴，本院判
決如下：
     主  文
上訴駁回。
     事實及理由
一、本案經本院審理結果，認第一審判決以被告甲○○共同連續
    意圖為自己不法之所有，以詐術使人將本人之物交付明確，
    而量處有期徒刑1 年4 月，減為有期徒刑8 月，緩刑3 年，
    並向國庫支付新台幣20萬元；其認事用法均無不合，量刑亦
    尚妥適；應予維持，並引用第一審判決書記載之事實、證據
    及理由（如附件）。
二、檢察官據告訴人丙○○具狀請求上訴，其意旨略稱: 被告僅
    就開曼雅威公司部分與告訴人達成和解，至於台灣雅威公司
    部分尚未達成和解，是以原審判決認為被告已與告訴人丙○○達成和解，應有違誤等語，經核尚非顯無理由，爰提起上
    訴，請求改判等語。
三、查原審就被告甲○○如何有詐欺犯行之事實，業據證人丙○○、丁○○、乙○○於調查局詢問時、檢察官偵查中指訴之
    情節相符，且經證人即共犯李仁魯、證人陳美鳳、林錦線、
    洪志明、謝宗翰於調查局詢問時及證人李仁魯、陳美鳳、林
    錦線、洪志明、謝宗翰於偵查中證述綦詳，復有彰化銀行東
    高雄分行95年9 月5 日彰東高字第1952號函及陳美鳳開戶基
    本資料、存摺存款帳戶資料及交易明細查詢、彰化銀行匯入
    匯款明細簿、高雄銀行楠梓分行95年9 月12日高銀楠梓密字
    第30號函及臺灣雅威公司開戶資料、丙○○於95年3 月1 日
    匯入臺灣雅威公司320 萬元之存款對帳單、丙○○於94年1
    月7 日匯入臺灣雅威公司220 萬元之高雄銀行存摺類存款存
    入憑條、匯款單、丙○○於94年7 月11日匯入陳美鳳帳戶4,
    848,800 元之建華銀行匯款委託書、丁○○於94年7 月11日
    匯入陳美鳳帳戶之中國國際商業銀行國內匯款申請書、丙○○、廖佩青、陳明輝於94年10月14日匯入陳美鳳帳戶之建華
    銀行匯款委託書、林叔惠於94年10月14日匯入陳美鳳帳戶之
    華南商業銀行匯款回條聯、乙○○於94年10月27日匯入陳美
    鳳帳戶之國泰世華銀行匯出匯款回條、開曼雅威公司股權確
    認書、致遠會計師事務所函及臺灣雅威公司損益表等在卷可
    稽。事證明確，被告之詐欺犯行已堪認定，原審綜合各種證
    據，本於推理作用，為認定犯罪事實之基礎，已詳為明白之
    論斷，並無違背一般經驗法則及論理法則，自無違法不當。
    公訴人雖依告訴人具狀請求而認告訴人與被告就和解金額、
    方式並無全然達成共識，應僅有部分和解，故原審對於事實
    之認定有所違誤等語；然按，告訴人與被告間於案發後有無
    達成民事和解此點與原判決關於認定犯罪事實、適用法律等
    項，並無任何關聯，再者，關於刑之量定，係實體法上賦予
    法院得為自由裁量之事項，倘其未有逾越法律所規定之範圍
    ，或濫用其權限，即不得任意指摘為違法（最高法院民國75
    年臺上字第7033號判例意旨可資參照）。且在同一犯罪事實
    與情節，如別無其他加重或減輕之原因，下級審量定之刑，
    亦無過重或失輕之不當情形，則上級審法院對下級審法院之
    職權行使，原則上應予尊重（最高法院85年度臺上字第2446
    號判決意旨可資參照）。查原判決審酌被告為謀取不法之所
    有，明知公司之營運績效無法於短期內快速成長，竟以不實
    之資訊騙取投資人購買上開公司股票，行為可議，然被告犯
    後態度良好，頗有悔意，盡力補救等等及其他一切情狀而量
    處被告有期徒刑1 年4 月，並依中華民國九十六年罪犯減刑
    條例第2 條第1 項第3 款之規定，減其宣告刑期2 分之1 為
    有期徒刑8 月，並以被告並無前科，因思慮不周致罹刑章，
    經此偵、審教訓，自當知所警惕，信無再犯之虞，因認前開
    對其所宣告之刑，以暫不執行為適當，爰併宣告緩刑3 年，
    併依刑法第74條第2 項第4 款命被告向公庫支付200,000 元
    ；本院審酌上情，認原審已就刑法第57條揭示之各種量刑條
    件妥為斟酌，並依上開減刑條例減刑以及給予被告緩刑之寬
    典，以勵其自新，難謂有何違法、失當之處，是檢察官上訴
    ，請求撤銷原審判決，並無理由，應予駁回。
據上論斷，應依刑事訴訟法第368 條、第373 條，判決如主文。
本案經檢察官姜麗儒到庭執行職務。
中　　華　　民　　國　　96　　年　　12　　月　　26　　日
                  刑事第八庭    審判長法  官  李炫德
                                      法  官  李政庭
                                      法  官  簡志瑩
以上正本證明與原本無異。
不得上訴。
中　　華　　民　　國　　96　　年　　12　　月　　26　　日
　　　　　　　　　　　　　　　　　　　書記官  白  蘭
附錄本判決論罪科刑法條：
修正前中華民國刑法第339條第1項
（普通詐欺罪）
意圖為自己或第三人不法之所有，以詐術使人將本人或第三人之
物交付者，處5 年以下有期徒刑、拘役或科或併科1 千元以下罰
金。
附件：
臺灣高雄地方法院刑事判決　　　　　　　96年度易字第2395號
公　訴　人　臺灣高雄地方法院檢察署檢察官
被　　　告　甲○○
選任辯護人　林玉芬律師
          　李宏文律師
上列被告因詐欺案件，經檢察官提起公訴（95年度偵字第30426
號），被告於準備程序中就被訴事實為有罪之陳述，經本院告知
簡式審判程序之旨，並聽取公訴人、被告與辯護人之意見後，本
院裁定進行簡式審判程序，判決如下：
    主  文
甲○○共同連續犯詐欺取財罪，處有期徒刑壹年肆月，減為有期
徒刑捌月。緩刑參年，並向國庫支付新臺幣貳拾萬元。
    事  實
一、甲○○係AVIXING ING.（設於開曼群島，為外國公司，下稱
    開曼雅威公司）之董事會主席及開曼雅威公司子公司雅威數
    位股份有限公司（下稱臺灣雅威公司）之董事，其與李仁魯
    （由檢察官另行函送本院併案審理）共同基於意圖為自己不
    法所有之概括犯意聯絡，明知開曼雅威公司係外國控股公司
    ，並無實際營業額，而臺灣雅威公司自民國89年設立後至94
    年間一直處於虧損狀態，並未獲利，且公司所生產之產品獵
    相盒尚未獲市場需求而開始量產，甲○○竟為銷售開曼雅威
    公司及臺灣雅威公司股票，於民國94年間未經臺灣雅威公司
    之派用，擅自任用李仁魯為臺灣雅威公司營運長，由李仁魯
    為其尋找有財力之買主，而先後為下列行為：
  (一)94年初，李仁魯向其好友丙○○遊說佯稱：臺灣雅威公司從
    事高階影音產品，94年公司營收保守估計有新臺幣（下同）
    408 億元，獲利有165 億元至185 億元，每股盈餘可達10元
    ，並出示臺灣雅威公司「2005年各項業務目前已接訂單及原
    有訂單之收益概算」1 份以取信於丙○○，致丙○○誤信為
    真，乃於94年1 月7 日，以每股22元價格，購買100 張臺灣
    雅威公司股票，再於同年3 月1 日以每股16元之價格，購入
    200 張臺灣雅威公司股票，購買股票之款項則匯至臺灣雅威
    公司位在高雄銀行楠梓分行之帳戶內。
  (二)甲○○明知並無美國德州儀器公司欲投資開曼雅威公司一事
    ，於94年6 月間，復以美國德州儀器公司即將於94年下半年
    與開曼雅威公司簽訂合作契約，並會入股開曼雅威公司為由
    ，向丙○○詐稱：美國德州儀器公司將會於94年10月15 日
    ，以每股美元3.06元之價格收購開曼雅威公司股票，再於同
    年12月1 日以每股美元4.3 元之價格收購，屆時可賺取其中
    差價等語，使丙○○誤信美國德州儀器公司確會以上開價格
    購買開曼雅威公司股票，即於94年7 月間，在李仁魯安排下
    ，至甲○○位在台北市大安區○○○路○ 段339 號9 樓之台
    北總公司參觀，並作進一步商談，甲○○為博取丙○○信任
    ，復佯稱：開曼雅威公司與美國德州儀器公司，業已於94年
    5 月18日簽訂合作契約，並逐條向丙○○宣讀合約內容，並
    保證屆時一定買回股票，必有獲利，致丙○○陷於錯誤，再
    於94年7 月11日以每股美元1.5 元之價格，購買100 張總金
    額共計新臺幣4,848,800 元之股票。丙○○並介紹其同事丁○○亦購買上開股票，經甲○○以前揭不實資訊向丁○○大
    力推銷後，丁○○亦陷於錯誤，於94年7 月11日，以每股美
    元1.5 元之價格購買50張總金額共計新臺幣242 萬元之股票
    。
  (三)甲○○與李仁魯於94年10月初又向丙○○詐稱美國德州儀器
    公司將於94年12月收購開曼雅威公司之股票，而開曼雅威公
    司前營運長謝宗翰因與公司經營理念不合，所持有之公司股
    票亟欲出讓等語，使丙○○信以為真，以每股美元1.8 元之
    價格購買250 張股票，總金額為新臺幣1,503 萬元。另乙○○經李仁魯介紹後，亦遭甲○○、李仁魯以上開不實之資訊
    詐騙，並於94年10月底，以每股美元2 元之價格購買65張開
    曼雅威公司之股票，總金額新臺幣（下同）4,386,265 元。
  (四)丙○○、丁○○、乙○○購買開曼雅威公司股票之款項，均
    依甲○○指示匯至陳美鳳在彰化銀行東高雄分行開設之
    00000000000000帳戶內，並由甲○○指示不知情之臺灣雅威
    公司高雄分公司職員洪志明至銀行提領後供其花用，李仁魯
    則無償獲得開曼雅威公司股票250 張。嗣於94年12月底，美
    國德州儀器公司並未有入股開曼雅威公司之行動，臺灣雅威
    公司於94年度之每股盈餘亦僅有1.87元，經丙○○、丁○○
    、乙○○等人多方連絡甲○○、李仁魯亦無消息，始知悉受
    騙。
二、案經內政部警政署刑事警察局移送、法務部調查局高雄縣調
    查站、臺北市政府警察局大安分局報請臺灣臺北地方法院檢
    察署呈請臺灣高等法院檢察署令轉臺灣高雄地方法院檢察署
    檢察官偵查起訴。
    理  由
一、按本件被告甲○○所犯係死刑、無期徒刑、最輕本刑為3 年
    以上有期徒刑以外之罪，其於準備程序就前揭被訴事實為有
    罪之陳述，經受命法官告知簡式審判程序之旨，並聽取其與
    公訴人、辯護人之意見後，本院認無不得或不宜改依簡式審
    判程序進行之處，爰依刑事訴訟法第273 條之1 第1 項、第
    284 條之1 ，裁定本件由受命法官獨任進行簡式審判程序，
    合先敘明。
二、訊據被告甲○○對於上開犯罪事實坦承不諱，核與證人丙○○、丁○○、乙○○於調查局詢問時、檢察官偵查中指訴情
    節相符，且經證人即共犯李仁魯、證人陳美鳳、林錦線、洪
    志明、謝宗翰於調查局詢問時及證人李仁魯、陳美鳳、林錦
    線、洪志明、謝宗翰於偵查中證述綦詳，復有彰化銀行東高
    雄分行95年9 月5 日彰東高字第1952號函及陳美鳳開戶基本
    資料、存摺存款帳戶資料及交易明細查詢、彰化銀行匯入匯
    款明細簿（警卷第68頁至第72頁）、高雄銀行楠梓分行95年
    9 月12日高銀楠梓密字第30號函及臺灣雅威公司開戶資料、
    丙○○於95年3 月1 日匯入臺灣雅威公司320 萬元之存款對
    帳單（警卷第84頁、第85頁、第89頁）、丙○○於94年1 月
    7 日匯入臺灣雅威公司220 萬元之高雄銀行存摺類存款存入
    憑條、匯款單（警卷第5 頁）、丙○○於94年7 月11日匯入
    陳美鳳帳戶4,848,800 元之建華銀行匯款委託書（警卷第4
    頁）、丁○○於94年7 月11日匯入陳美鳳帳戶之中國國際商
    業銀行國內匯款申請書（警卷第4 頁）、丙○○、廖佩青、
    陳明輝於94年10月14日匯入陳美鳳帳戶之建華銀行匯款委託
    書（警卷第6 頁）、林叔惠於94年10月14日匯入陳美鳳帳戶
    之華南商業銀行匯款回條聯（調查站卷第56頁）、乙○○於
    94年10月27日匯入陳美鳳帳戶之國泰世華銀行匯出匯款回條
    （95年度他字第5774號卷第7 頁）、開曼雅威公司股權確認
    書4 張（警卷第7 頁至第9 頁、第11頁）、雅威數位股份有
    限公司2005年各項業務目前已接訂單及原有訂單之收益概算
    、通訊監察作業報告表（調查站卷第42頁、第43頁）、乙○○委託書（95年度偵字第30426 號卷第22頁）、洪志明匯出
    匯款申請書2 份（警卷第73頁、第74頁）、彰化銀行大額通
    貨交易清單7 張（警卷第76頁至第82頁）、李仁魯臺灣雅威
    公司名片1 張（調查站卷第151 頁）、致遠會計師事務所96
    年3 月23日致會審三部（96）013 號函及臺灣雅威公司94年
    度損益表（95年度偵字第30426 號卷第114-1 頁、第114-9
    頁）在卷可稽。是被告之自白與事實相符，應堪採為認定被
    告犯罪事實之依據。本件事證明確，被告犯行堪以認定，應
    予依法論科。
三、核被告甲○○所為，係犯刑法第339 條第1 項詐欺取財罪（
    被告行為後，刑法第33條第5 款業於94年2 月2 日修正公布
    ，並自95年7 月1 日起施行；修正後刑法第33條第5 款規定
    「罰金：新臺幣1,000 元以上，以百元計算之。」，與修正
    前刑法第33條第5 款規定「罰金：1 元以上。」不同。比較
    新舊法結果，以舊法較有利於行為人，故依刑法第2 條第1
    項前段規定，本案關於刑法第339 條第1 項詐欺取財罪之法
    定刑罰金部分，自應適用行為時之法律即修正前刑法第33條
    第5 款規定決定其罰金部分之法定刑）。被告甲○○與李仁
    魯間，有犯意聯絡及行為分擔，均為共同正犯（按本件被告
    與李仁魯共同基於詐欺取財犯意之聯絡，而有行為之分擔，
    無論適用修正前或修正後之規定，均為共同正犯，自應依刑
    法第2 條第1 項前段適用行為時法）。被告先後多次詐欺取
    財犯行，時間緊接，所犯犯罪構成要件相同之罪名，顯係基
    於概括犯意反覆實施，屬連續犯，應依修正前刑法第56條之
    規定，論以一罪，並依法加重其刑（被告行為後，刑法第56
    條連續犯之規定，業已刪除，茲比較刪除連續犯後之規定，
    則被告所犯詐欺取財之犯行，各均獨立，應各別論罪後併合
    處罰，自較原刑法以連續從一重處斷為重，比較新、舊法結
    果，仍應適用較有利於被告之行為時法律即修正前刑法第56
    條論以連續犯）。爰審酌被告明知開曼雅威公司及臺灣雅威
    公司之營運績效無法於短期內快速成長，竟以不實之資訊騙
    取丙○○、丁○○、乙○○購買上開公司股票，行為實屬可
    議，且犯罪所得非微，惟丙○○、丁○○、乙○○業已與被
    告和解，並將丙○○、丁○○之股票買回，及被告犯後於本
    院坦承犯行，態度良好，頗有悔意等一切情狀，量處如主文
    所示之刑。又查被告犯罪行為時間，在96年4 月24日以前，
    核符中華民國96年罪犯減刑條例第2 條第1 項第3 款規定，
    應減其宣告刑二分之一如主文所示。另查被告前未曾受有期
    徒刑以上刑之宣告，有臺灣高等法院被告前案紀錄表附卷可
    憑，素行良好，且被告已與丙○○、丁○○、乙○○達成和
    解，並將丙○○、丁○○之股票買回，有和解書2 份及買賣
    契約書1 份、上海商業儲蓄銀行匯出匯款申請書10張存卷可
    查，其因一時不慎，致罹刑章，經此偵、審教訓，自當知所
    警惕，信無再犯之虞，因認前開對其所宣告之刑，以暫不執
    行為適當，爰併宣告緩刑，以啟自新，又本院為予被告警惕
    ，並矯治其以非法手段牟利之不正心態，併依刑法第74條第
    2 項第4 款命被告向公庫支付200,000 元（刑法第74條有關
    緩刑之規定，業於94年1 月7 日修正公布，並於95年7 月1
    日施行，惟犯罪在新法施行前，新法施行後，緩刑之宣告，
    應適用新法第74條之規定，有最高法院95年度第8 次刑庭會
    議決議可資參照，是本件有關緩刑之宣告，自應直接適用修
    正後之刑法第74條之規定）。
據上論斷，應依刑事訴訟法第273 條之1 第1 項、第284 條之1
、第299 條第1 項前段，中華民國96年罪犯減刑條例第2 條第1
項第3 款、第7 條，刑法第2 條第1項 、第28條、（修正前）第
56條、（修正前）第339 條第1 項、第74條第1 項第1 款、第2
項第4 款，刑法施行法第1 條之1 ，判決如主文。
本案經檢察官呂建興到庭執行職務。
中　　華　　民　　國　　96　　年　　9 　　月　　17　　日
                  鳳山刑事第一庭      法　官  林芳華
以上正本證明與原本無異。
如不服本判決，應於判決送達後10日內，向本院提出上訴狀。
中　　華　　民　　國　　96　　年　　9 　　月　　17　　日
                                      書記官  黃靖媛
附錄本案論罪科刑法條
刑法第339條第1項
意圖為自己或第三人不法之所有，以詐術使人將本人或第三人之
物交付者，處5 年以下有期徒刑、拘役或科或併科1,000 元以下
罰金。
